【裁判字號】    99,審訴,3343
【裁判日期】    991130
【裁判案由】    違反藥事法
【裁判全文】
臺灣高雄地方法院刑事判決            99年度審訴字第3343號
公  訴  人  臺灣高雄地方法院檢察署檢察官
被      告  蘇義夫
上列被告因違反藥事法案件，經檢察官提起公訴（99年度偵字第
26999 號），嗣因被告就被訴事實為有罪陳述，經本院告知簡式
審判程序意旨並聽取公訴人及被告之意見後，本院合議庭裁定由
受命法官獨任依簡式審判程序審理，判決如下：
    主    文
蘇義夫犯藥事法第八十三條第一項之販賣禁藥罪，處有期徒刑參
月。扣案如附表所示之物，均沒收之。
    事    實
一、蘇義夫明知如附表所示「金功夫」等藥品，係未經行政院衛
    生署核准而擅自輸入之禁藥，依法不得販賣，竟基於販賣上
    開藥品牟利之犯意，於民國97年至99年2 月6 日間某日，在
    臺北縣三重市大同公園附近，向真實姓名、年籍不詳之成年
    男子，以整批約新臺幣（下同）1 萬元之代價，販入如附表
    所示之藥品後，於99年8 月14日在高雄縣岡山鎮○○路旁欣
    欣市場內擺設攤位，售予不特定之消費者牟利。嗣於同日上
    午11時30分許，經警會同高雄縣衛生局人員當場查獲，並扣
    得附表所列之藥品，始悉上情。
二、案經高雄縣政府警察局岡山分局報告臺灣高雄地方法院檢察
    署檢察官偵查起訴。
    理  由
壹、程序方面：
    本件被告蘇義夫所犯係死刑、無期徒刑、最輕本刑為3 年以
    上有期徒刑以外之罪，其於準備程序中就被訴事實為有罪之
    陳述，經法官告知簡式審判程序之旨，並聽取公訴人及被告
    之意見後，經本院合議庭裁定由受命法官獨任進行簡式審判
    程序，合先敘明。
貳、實體方面：
一、認定犯罪事實所憑之證據及理由：
    上開犯罪事實業據被告蘇義夫於本院審理中坦承不諱，並有
    高雄縣政府警察局岡山分局扣押筆錄、扣押物品目錄表、高
    雄縣政府衛生局會同岡山警察分局查獲涉偽、禁藥會勘紀錄
    表、現場調查紀錄表、扣案藥品照片等件在卷可稽。再者，
    本件扣案藥品數量甚多，顯非供被告自用至明，又扣案附表
    所示之藥品包裝均未有行政院衛生署核發之許可證字號，有
    扣案藥品照片附卷可證，為未經核准而擅自輸入之藥品，自
    屬藥事法第22條第2 款前段所規範之「禁藥」無訛，綜上各
    節，堪認被告之任意性自白與事實相符，得為認定犯罪之依
    據。從而，本件事證明確，被告上開犯行，堪以認定，應予
    依法論科。
二、論罪科刑：
  (一)按所謂販賣行為，並不以販入後復行賣出為要件，祇要以營
    利為目的，將禁藥購入或賣出，有一於此，其犯罪即為完成
    （最高法院67年台上字第2055號判例意旨可為參照），經查
    ，被告蘇義夫意在轉售賺取差價牟利，而以整批約1 萬元之
    代價販入扣案藥品，其營利販入禁藥之行為，係犯藥事法第
    83條第1 項之明知為禁藥而販賣罪，至被告意圖販賣而陳列
    禁藥之低度行為，應為販賣之高度行為所吸收，不另論罪。
    公訴意旨認被告係成立意圖販賣而陳列禁藥罪嫌，尚有未恰
    ，然因適用法條之款項相同，自無變更起訴法條之必要，併
    予敘明。爰審酌被告前於99年2 月6 日已因販賣禁藥為臺北
    市衛生局查獲，有臺灣臺北地方法院檢察署檢察官99年度偵
    字第13891 號起訴書1 份附卷可參，竟仍因貪圖小利，轉往
    高雄縣岡山鎮○○路旁欣欣市場內販賣禁藥，妨礙政府對輸
    入我國藥品管理之秩序，亦對國民健康造成潛在侵害，所為
    殊值非難，惟念及被告犯後坦承犯行，尚知悔悟，併考量本
    件被告係擺攤零售、賺取微薄差價利潤，並非大盤販賣，所
    生危害有限等一切情狀，量處如主文所示之刑，以示懲儆。
  (二)末按藥事法第79條第1 項規定：「查獲之偽藥或禁藥，沒入
    銷燬之」，上開沒入銷燬之規定，係列於藥事法第8 章「稽
    查及取締」內，而非列於第9 章之「罰則」，其性質應屬行
    政秩序罰，屬行政機關依行政程序科罰之權限，法院自不得
    越權於判決內諭知沒入銷燬；惟查獲之禁藥若未經行政機關
    沒入並銷燬，法院自應依刑法第38條規定宣告沒收之（最高
    法院92年台上字第2718號、93年台上字第738 號判決意旨參
    照）。查扣案如附表所示之物，均為被告所有供本案犯罪所
    用之物，且該扣案物品尚未經行政機關沒入銷燬而仍在本院
    保管中，爰依刑法第38條第1 項第2 款之規定，宣告沒收。
據上論斷，應依刑事訴訟法第299 條第1 項前段、第273 條之1
第1 項、第284 條之1 ，藥事法第83條第1 項，刑法第11條前段
、第38條第1 項第2 款，判決如主文。
本案經檢察官李怡增到庭執行職務。
中    華    民    國    99    年    11    月    30    日
                  刑事第十庭  法  官  王  琁
以上正本證明與原本無異。
如不服本判決應於收受本判決後10日內向本院提出上訴書狀，並
應敘述具體理由，如未敘述上訴理由者，應於上訴期間屆滿後20
日內補提理由書狀於本院（均須按他造當事人之人數附繕本）「
切勿逕送上級法院」。
中    華    民    國    99    年    11    月    30    日
                              書記官  王淑娟
藥事法第83條
明知為偽藥或禁藥，而販賣、供應、調劑、運送、寄藏、牙保、
轉讓或意圖販賣而陳列者，處 7 年以下有期徒刑，得併科新臺
幣 5 百萬元以下罰金。
犯前項之罪，因而致人於死者，處 7 年以上有期徒刑，致重傷
者，處 3 年以上 12 年以下有期徒刑。
因過失犯第 1 項之罪者，處 2 年以下有期徒刑、拘役或科新臺
幣 30 萬元以下罰金。
第 1 項之未遂犯罰之。
┌──────────────────────────┐
│附  表                                              │
├──┬────────────┬────┬─────┤
│編號│   品  名               │ 數量   │  備註    │
├──┼────────────┼────┼─────┤
│ 1  │仙峰一條根電氣石貼布    │ 2包    │          │
│    │                        │        │          │
├──┼────────────┼────┼─────┤
│ 2  │ＣＯＵＮＴＥＲＰＡＩＮ軟│ 1條    │          │
│    │膏                      │        │          │
├──┼────────────┼────┼─────┤
│ 3  │曲咪新乳膏              │ 8條    │          │
│    │                        │        │          │
├──┼────────────┼────┼─────┤
│ 4  │極品狼一號              │ 6盒    │          │
├──┼────────────┼────┼─────┤
│ 5  │大藏王                  │ 4盒    │          │
├──┼────────────┼────┼─────┤
│ 6  │金功夫                  │40盒    │起訴書誤載│
│    │                        │        │為46盒    │
├──┼────────────┼────┼─────┤
│ 7  │藏八寶                  │ 6盒    │          │
│    │                        │        │          │
├──┼────────────┼────┼─────┤
│ 8  │功夫雄                  │11盒    │          │
├──┼────────────┼────┼─────┤
│ 9  │硬9天                   │12粒    │          │
├──┼────────────┼────┼─────┤
│ 10 │倍樂添                  │ 7盒    │          │
├──┼────────────┼────┼─────┤
│ 11 │德國陰莖增大丸          │ 9瓶    │          │
├──┼────────────┼────┼─────┤
│ 12 │長青堂精剛壯增大丸      │ 12瓶   │          │
├──┼────────────┼────┼─────┤
│ 13 │早泄克星                │ 21瓶   │          │
├──┼────────────┼────┼─────┤
│ 14 │早泄克星                │ 9盒    │          │
├──┼────────────┼────┼─────┤
│ 15 │康熙大帝                │ 5瓶    │          │
├──┼────────────┼────┼─────┤
│ 16 │大老二                  │ 9瓶    │          │
├──┼────────────┼────┼─────┤
│ 17 │硬老二                  │ 7瓶    │          │
├──┼────────────┼────┼─────┤
│ 18 │藏秘三鞭寶              │ 1盒    │          │
│    │                        │        │          │
└──┴────────────┴────┴─────┘

司法院資訊處製作；財團法人民間司法改革基金會備份。
